es: Forma del producto del burlete de la puerta: Sello perimetral completo para puerta; Sello inferior para puerta; Sello de borde para puerta; Sello de marco para puerta; Sección de reparación; Rollo/bobina (cortado a medida); Set (múltiples puertas); Otro
sk-SK: Forma produktu na utesnenie dverí: Kompletné obvodové tesnenie dverí; Spodné tesnenie dverí; Tesnenie okraja dverí; Tesnenie zárubne; Diel na opravu; Rolka/kotúč (na orezanie); Súprava (viacero dverí); Iná
ja: ドアシール商品形状: ドア全周シール; ドア下部シール; ドアエッジシール; ドアジャムシール; 補修部分; ロール/コイル (カットして使用); セット (複数ドア用); その他
fi: Oven tiivisteen tuotelomake: Kokonainen oven ympärystiiviste; Oven alareunan tiiviste; Oven reunan tiiviste; Ovenkarmin tiiviste; Korjausosa; Rulla/kela (leikattava); Sarja (useita ovia); Muu
it: Forma del prodotto per la guarnizione della porta: Guarnizione perimetrale porta completa; Guarnizione inferiore porta; Guarnizione bordo porta; Guarnizione stipite porta; Sezione di riparazione; Rotolo/bobina (da tagliare su misura); Set (più porte); Altro
da: Dørforseglingens produktformular: Komplet tætning af døromkreds; Dørbundtætning; Tætning til dørkant; Tætning til dørkarm; Reparationssektion; Rulle/spole (klippes til); Sæt (flere døre); Andet
zh-TW: 車門密封條商品形式: 完整車門外圍密封條; 車門底部密封條; 車門邊緣密封條; 車門框密封條; 維修零件; 捲筒/捲軸 (裁切至適合尺寸); 組合 (多個車門); 其他
en: Door seal product form: Complete door perimeter seal; Door bottom seal; Door edge seal; Door jamb seal; Repair section; Roll/coil (cut-to-fit); Set (multiple doors); Other
pl: Forma produktu uszczelki drzwi: Kompletna uszczelka obwodowa drzwi; Uszczelka dolna drzwi; Uszczelka krawędzi drzwi; Uszczelka ościeżnicy drzwi; Sekcja naprawcza; Rolka/zwój (do docięcia); Zestaw (wiele drzwi); Inne
de: Produktform der Türdichtung: Komplette Türumrandungsdichtung; Türbodendichtung; Türkantendichtung; Türrahmendichtung; Reparaturabschnitt; Rolle (zum Zuschneiden); Set (mehrere Türen); Sonstige
pt-BR: Formato do produto de vedação de porta: Vedação completa do perímetro da porta; Vedação inferior da porta; Vedação da borda da porta; Vedação do batente da porta; Seção de reparo; Rolo/bobina (cortar sob medida); Conjunto (várias portas); Outros
pt-PT: Formato do produto de vedação da porta: Vedante completo do perímetro da porta; Vedante inferior da porta; Vedante do rebordo da porta; Vedante do batente da porta; Secção de reparação; Rolo/bobina (cortar à medida); Conjunto (múltiplas portas); Outro
nb: Dørpakning produktform: Komplett dørpakning; Dørbunnpakning; Dørkantpakning; Dørkarmpakning; Reparasjonsdel; Rull/spole (kappes til); Sett (flere dører); Annet
fr: Forme de vente du joint de porte: Joint périphérique complet pour porte; Joint de bas de porte; Joint de bord de porte; Joint de montant de porte; Section de réparation; Rouleau/bobine (à découper sur mesure); Ensemble (plusieurs portes); Autre
cs: Forma těsnění dveří: Těsnění celého obvodu dveří; Spodní těsnění dveří; Těsnění hrany dveří; Těsnění rámu dveří; Opravný díl; Role/svitek (k uříznutí na míru); Sada (pro více dveří); Jiné
ru: Форма товара дверного уплотнителя: Полный уплотнитель по периметру двери; Нижний уплотнитель двери; Уплотнитель кромки двери; Уплотнитель дверной коробки; Ремонтная секция; Рулон/катушка (отрезается по размеру); Комплект (для нескольких дверей); Другое
zh-CN: 门封产品形式: 完整车门周边密封条; 车门底部密封条; 车门边缘密封条; 门框密封条; 修补段; 卷状/盘状（可裁剪以适应尺寸）; 套装（多扇车门）; 其他
th: ซีลประตูแบบสินค้า: ยางขอบประตูรอบวง; ยางกันสะเทือนใต้ประตู; ยางกันกระแทกขอบประตู; ยางขอบวงกบประตู; ส่วนซ่อมแซม; ม้วน/ขด (ตัดให้พอดี); ชุด (หลายประตู); อื่นๆ
ro-RO: Formular de produs pentru garnitura ușii: Cheder perimetral complet ușă; Cheder bază ușă; Cheder margine ușă; Cheder toc ușă; Secțiune de reparație; Rolă/bobină (de tăiat la dimensiune); Set (uși multiple); Altele
sv: Produktform för dörrtätning: Komplett tätningslist för dörr; Nedre dörrtätning; Dörrkantstätning; Dörrkarmstätning; Reparationssektion; Rulle (klipps till passande längd); Set (flera dörrar); Övrigt
nl: Deurafdichting productvorm: Complete deurrandafdichting; Deurbodemafdichting; Deurrandafdichting; Deurkozijnafdichting; Reparatiedeel; Rol/spoel (op maat te snijden); Set (meerdere deuren); Overige
sl-SI: Oblika izdelka tesnila vrat: Celotno tesnilo po obsegu vrat; Tesnilo za dno vrat; Tesnilo za rob vrat; Tesnilo za podboj vrat; Del za popravilo; Zvitek (za odrez po meri); Komplet (za več vrat); Drugo
hr-HR: Oblik proizvoda za brtvu vrata: Brtva za cijeli opseg vrata; Brtva za dno vrata; Brtva za rub vrata; Brtva za dovratnik; Dio za popravak; Rola / namot (reže se na mjeru); Set (više vrata); Ostalo
el: Μορφή προϊόντος στεγανοποίησης πόρτας: Πλήρες περιμετρικό στεγανοποιητικό πόρτας; Στεγανοποιητικό κάτω μέρους πόρτας; Στεγανοποιητικό άκρων πόρτας; Στεγανοποιητικό κάσας πόρτας; Τμήμα επισκευής; Ρολό/πηνίο (κόβεται στα μέτρα σας); Σετ (πολλαπλές πόρτες); Άλλο
hu: Ajtótömítés termékforma: Teljes ajtóperem-tömítés; Ajtó alsó tömítése; Ajtóéltömítés; Ajtókeret-tömítés; Javító elem; Tekercs (méretre vágható); Készlet (több ajtóhoz); Egyéb
lt-LT: Durų sandarinimo produkto forma: Viso durų perimetro sandariklis; Durų apačios sandariklis; Durų krašto sandariklis; Durų staktos sandariklis; Remonto dalis; Ritinys (kerpama pagal poreikį); Rinkinys (kelerioms durims); Kita
tr: Kapı contası ürün formu: Komple kapı çevresi contası; Kapı alt contası; Kapı kenarı contası; Kapı pervazı contası; Onarım parçası; Rulo/bobin (kesilebilir); Set (birden fazla kapı); Diğer
ko: 도어 씰 제품 형태: 전체 도어 테두리 실; 도어 하단 실; 도어 엣지 실; 도어 잼 실; 수리 섹션; 롤/코일(맞춤 재단형); 세트(다중 도어); 기타
bg-BG: Форма/тип на продукта на уплътнението за врата: Пълно уплътнение по периметъра на вратата; Долно уплътнение за врата; Уплътнение за ръб на врата; Уплътнение за каса на врата; Ремонтна секция; Ролка/намотка (изрязване по мярка); Комплект (за няколко врати); Друго
vi: Hình thức sản phẩm gioăng cửa: Gioăng bọc viền cửa toàn diện; Gioăng đáy cửa; Gioăng mép cửa; Gioăng khung cửa; Phần sửa chữa; Cuộn (cắt theo kích thước); Bộ (nhiều cửa); Khác